臺灣高雄地方法院刑事判決　　　　　　　　　　　　　九十年度訴字第三九九號
　　公　訴　人　臺灣高雄地方法院檢察署檢察官
　　被　　　告　甲○○
　　被　　　告　丙○○
右列被告等因公共危險案件，經檢察官提起公訴（九十年度偵字第二Ｏ一八四號），
本院判決如左：
    主  文
甲○○、丙○○共同以飆車競駛之方法，致生往來之危險，均處有期徒刑參月，如易
科罰金均以參佰元折算壹日，均緩刑貳年，緩刑期內付保護管束。
車牌號碼為ＮＧＨ─一六三號之機車壹部沒收。
    事  實
一、甲○○、丙○○明知飆車足生參與道路交通公眾之往來危險，竟基於共同之犯意
    聯絡及行為之分擔，於民國（下同）九十年十月二十八日凌晨一時三十分許，由
    甲○○駕駛其所有車牌號碼ＮＧＨ─一六三號重型機車，後載丙○○，夥同二十
    餘名騎二十餘部機車之不詳姓名之人，以時速六十五公里之速度沿高雄市○○路
    右轉福德路，再左轉憲治路疾駛，嚴重影響路人及參與道路交通公眾之安全，以
    此方法致生往來人車之危險，為執行交通稽查之警員於憲治路三十五號前當場查
    獲。
二、案經高雄市政府警察局苓雅分局報請臺灣高雄地方法院檢察署檢察官偵查起訴。
    理  由
一、訊據被告甲○○、丙○○二人均矢口否認有何飆車犯行，被告甲○○辯稱：「我
    們是週一要考電腦，我們家沒有電腦，所以週六我們約要去網咖，丙○○是晚上
    十點下班，他在河邊餐廳任職，下班後我到河邊餐廳找他，我也在那邊做事，他
    是晚班，我是早班。（問：你們的工作時間為何？）答：他是晚上五點到十點，
    我是早上十點半至下午二點半。（問：警察共攔劫了幾部車？）答：本來只有我
    們一部，後來又有一部被攔下來，他是一個人。（問：為何你們會從建國路轉福
    德路，再轉到憲政路？）答：我們是先到六合夜市吃東西，之後是看到警察會緊
    張，因為當天我沒有帶駕照云云。」被告丙○○辯稱：「當天我下班後，我跟甲
    ○○約好要去網咖，我們二個均在河邊餐廳工作，我是從早上九點上到晚上十點
    的班，他載我到公司牽車。（問：為何會由建國路轉福德路，再轉憲政路？）陳
    答：那邊我路不熟，都是甲○○在騎云云。」經查，被告甲○○、丙○○二人右
    揭飆車之犯罪事實，業據證人即查獲員警高雄市政府警察局苓雅分局福德二路派
    出所警員乙○○於高雄市政府警察局執行交通偏差行為勤務逮捕現行犯簡易移辦
    單內載明甚詳並有報告書一紙附卷可稽，並到庭證稱：「十月二十八日晚上一時
    左右，甲○○從建國路右轉福德路，再左轉憲治路，如依照其所說的，應該是建
    國路直走最近，我們的攔截是在憲治路三十五號前把他們攔下，當時約有二十幾
    部車，他們是其中一部，甲○○說他們後面沒有車子並不實在，我們另外還有攔
    到一部車等語。」參以被告甲○○亦自承因未帶駕駛執照遇警時一時緊張，則倘
    被告二人係因上電腦課必須至網咖店，則網咖店已普遍，又何必大老遠由河邊餐
    廳到建國路？又被告二人若未參與飆車，遇警時又何須逃逸直至被逮獲。被告二
    人顯係於當時與其他約二十餘名不詳姓名之人共同飆車競駛，被告上揭辯解，自
    不足採。本件事證明確，被告二人前開飆車競駛犯行洵堪認定，應予依法論科。
二、按刑法第一百八十五條第一項之公共危險罪，所謂致生往來之危險，只須發生危
    險為已足，不以發生實害為必要，而被告甲○○、丙○○二人夥同二十餘部機車
    騎士，分騎約二十餘部機車，併行於快車道，高速行駛，一擁而上，壅塞道路，
    無論為單向或雙向，均足以影響路人及參與交通之公眾往來之安全，殆為眾所共
    知，殊無爭議，是核被告二人所為，係犯刑法第一百八十五條第一項之壅塞陸路
    ，致生往來之危險罪。次按意思之聯絡並不限於事前有所謀議，即僅於行為當時
    有共同犯意之聯絡者，亦屬之，且其表示之方法，亦不以明示通謀為必要，即相
    互間有默示之合致，亦無不可；又共同正犯之意思聯絡，原不以數人間直接發生
    者為限，即有間接之聯絡者，亦包括在內，最高法院七十三年台上字第二三六四
    號、七十七年台上字第二一三五號著有判例可資參照，本件被告甲○○、丙○○
    二人與其餘不詳姓名二十餘部機車騎士間，就前揭飆車之行為，互有犯意聯絡與
    行為分擔，均為共同正犯。爰審酌被告二人以飆車方式橫阻車道，妨害公眾往來
    安全，犯後又矢口否認，態度不佳，然尚未造成損害等一切情狀，量處如主文所
    示之刑，並諭知易科罰金之折算標準，以示懲儆。又被告二人犯案時甲○○為十
    八歲，丙○○十九歲，有被告年籍在卷可稽，又被告二人前均未曾受有期徒刑以
    上刑之宣告，有臺灣高等法院被告全國前案紀錄表乙份在卷可按，其因一時失慮
    ，偶罹刑典，經此偵審程序後，當知所警惕，信無再犯之虞，本院因認所宣告之
    刑以暫不執行為適當，併予宣告緩刑二年，以啟自新。又被告二人年未滿二十歲
    ，尚屬年輕，宜教罰兼顧，爰併宣告於緩刑期內付保護管束，藉資矯正，用觀後
    效。至車牌號碼為ＮＧＨ─一六三號重型機車一部，為被告甲○○所有，業據其
    自承在卷，復有高雄市監理處九十一年一月八日高市監南字第三０五０三號函附
    機車車籍查詢單乙份在卷可稽，雖未扣案，然既係供被告飆車競駛犯罪所用之物
    ，爰併予宣告沒收。
據上論斷，依刑事訴訟法第二百九十九條第一項前段，刑法第二十八條、第一百八十
五條第一項、第四十一條第一項前段、第七十四條第一款、第九十三條第一項、第三
十八條第一項第二款，罰金罰鍰提高標準條例第一條前段、第二條，判決如主文。
本案經檢察官王朝震到庭執行職務。
中      華      民      國    九十一    年      三      月      七      日
                  臺灣高雄地方法院刑事第七庭
                                      法  官    何  清  富
右正本證明與原本無異。
如不服本判決，應於判決送達後十日內，向本院提出上訴狀。
                                      書記官    陳  恩  如
中      華      民      國    九十一    年      三      月      七      日
附錄本判決論罪科刑所適用之法條：
中華民國刑法第一百八十五條第一項：
損壞或壅塞陸路、水路、橋樑或其他公眾往來之設備或以他法致生往來之危險者，處
五年以下有期徒刑，拘役或五百元以下罰金。
